臺灣臺北地方法院民事判決　　　　　　　 100年度婚字第89號
原　　　告　陳一和
法定代理人　周好
訴訟代理人　張克西律師
　　　　　　李岳洋律師
　　　　　　陳宏彬律師
被　　　告　劉玉銀
訴訟代理人　蔡思玟律師
　　　　　　劉韋廷律師
上列當事人間請求離婚事件，本院於民國100年5月12日言詞辯論
終結，判決如下：
    主      文
原告之訴駁回。
訴訟費用由原告負擔。
    事實及理由
一、原告主張略以：兩造於民國92年4月1日結婚，然原告於97
    年6月因罹患肝性腦病變成為植物人後，被告竟開始圖謀原
    告財產，除於97年10月至98年8月間未負擔老人養護中心費
    用外，更於98年8月11日擅自持原告存摺印章領取勞保失能
    給付及存款共計新台幣（下同）123萬元，又擅自以原告所
    有新北市○○區○○路2段56號4樓房地擔保對外借款，致遭
    法院強制執行拍賣，被告偽造文書業經判決有罪確定在案，
    兩造婚姻實已無維繫必要，爰依民法第1052條第2項之規定
    訴請判決離婚等語。並聲明：准原告與被告離婚。
二、被告否認原告所述為真實，並辯以：被告於90年間來台，經
    友人介紹與原告相識，兩造自由戀愛，感情深厚，於交往2
    年後始決定結婚，互許終生。原告自97年因病成為植物人後
    ，被告服侍左右迄今，所有醫療費用、日常生活開銷及互助
    會費，皆由被告一肩扛起，被告曾向原告母親求助，遭斷然
    拒絕，被告為越南籍，遠嫁來台，在台並無任何資源，迫不
    得已，乃領取原告勞保失能給付及存款等123萬元及向訴外
    人阮于瑄借款50萬元以為支應，復親自為原告處理大小便、
    進食、翻身、清潔身體等語，原告母親以其法定代理人身分
    訴請判決離婚，並未慮及原告權益，不應准許。並聲明：如
    主文。
三、按有民法第1052條第1 項以外之重大事由，難以維持婚姻者
    ，夫妻之一方固得請求離婚，但其事由應由夫妻之一方負責
    者，僅他方得請求離婚，民法第1052條第2 項定有明文。又
    是否有難以維持婚姻之重大事由，其判斷標準為婚姻是否已
    發生破綻而無回復之希望，此不可僅由原告已喪失維持婚姻
    意欲之主觀面加以認定，而應依客觀的標準，即難以維持婚
    姻之事實，是否已達於倘處於同一境況，任何人均將喪失維
    持婚姻希望之程度以決之（最高法院87年度臺上字第1304號
    判決參照）。
四、經查，原告主張之事實，雖據提出戶籍謄本、診斷證明書、
    本院民事執行處強制執行分配表、臺灣臺北地方法院檢察署
    99年度偵字第18246號起訴書、本院98年度禁字第338號民事
    裁定等件為證；惟被告就其抗辯事由，亦據提出照片、互助
    會單暨繳款證明單、台北縣私立及人老人養護中心繳費證明
    單、原告日常生活及醫療所需支出單據等件為證，另被告因
    涉犯行使偽造文書罪，亦經本院刑事簡易庭定應執行有期徒
    刑4月，得易科罰金確定在案，有本院100年度簡字第274 號
    簡易判決影本附卷足憑。綜上可知，被告於原告成為植物人
    後，依然對原告不離不棄，其雖擅領原告失能保險金及存款
    ，並對外借貸，亦係為維持延續原告之生命，要無不顧夫妻
    情誼只求利己情事。審酌原告目前安置在老人養護中心，被
    告在該養護中心工作，就近每日親自照顧原告，以目前情況
    觀之，兩造婚姻尚無離婚之原因事實存在。從而，原告之法
    定代理人依民法第1052條第2項之規定訴請判決離婚，為無
    理由，其訴應予駁回。
五、爰依民事訴訟法第78條，判決如主文。
中    華    民    國    100    年    5    月    24    日
                          家事庭法  官  徐麗瑩
以上正本係照原本作成。
如對本判決上訴，須於判決送達後20日之不變期間內，向本院提
出上訴狀。
中    華    民    國    100    年    5    月    24    日
                                書記官  黃世昌